---
title: "Projeto IMDB"
author: "Natanael Magalhães Cardoso^[nUSP: 8914122. Usando dados para o segundo grupo (datas entre 2000-2010)]"
output: pdf_document
---

```{r setup, include=FALSE}
knitr::opts_chunk$set(echo=TRUE)
```

```{r lib, include=FALSE}
library(tidyverse)
library(readr)
library(ggplot2)
```

```{r q1, include=FALSE}
imdb <- read_rds("imdb2.rds")
imdb$estreia = fct_reorder(
  imdb$estreia, 
  imdb$ordem, 
  min
)
imdb$"Faixa de orçamento" = fct_reorder(
  imdb$"Faixa de orçamento", 
  imdb$"ordem orçamento", 
  min
) 

sum1 <- imdb %>%
  group_by(`Faixa de orçamento`) %>%
  summarise(
    "Número de filmes"=n(), 
    "Duração média"=mean(duracao), 
    "Nota média"=mean(nota_imdb), 
    "Nota máxima"=max(nota_imdb), 
    "Nota mínima"=min(nota_imdb), 
    "Desvio padrão da nota"=sd(nota_imdb), 
    "Soma de likes"=sum(likes_facebook)
  )
sum1
```

# Questão 01

A Tabela \ref{tab:sum1} mostra o número de filmes, duração média, nota média, máxima e mínima, desvio padrão das notas e soma de likes para cada faixa de orçamento.

```{r sum1, echo=FALSE}
knitr::kable(sum1, caption='\\label{tab:sum1}Sumário 1')
```


# Questão 02

Como pode ser visto na Figura \ref{fig:q2}, a duração média dos filmes tende a aumentar com o aumento do orçamento.

```{r q2, fig.cap='Duração média para cada faixa de orçamento', fig.align='center', out.width='80%', echo=FALSE}
ggplot(sum1, aes(x=`Faixa de orçamento`, y=`Duração média`)) + geom_point()
```


# Questão 03

```{r q3, include=FALSE}
imdb %>% slice_min(nota_imdb)
imdb %>% slice_max(nota_imdb)
```

A maior nota média foi obtida para filmes produzidos com orçamento superior a 60mi. Já a maior nota total foi obtida na faixa de orçamento de 20mi-30mi. E, a menor nota total foi obtida para faixa de orçamento de 10mi-20mi. O filme *Justin Bieber: Never Say Never* obteve a menor nota e o filme *The Shawshank Redemption* obteve a maior nota.


# Questão 04

As faixas 30mi-40mi e 40mi-50mi apresentam menor variação nas notas, pois têm o menor desvio padrão, como mostra a Tabela \ref{tab:sum1}.

