---
title: "Projeto IMDB - Enunciado 2"
author: "Natanael Magalhães Cardoso^[nUSP: 8914122. Usando dados para o segundo grupo (datas entre 2000-2010)]"
date: "31/05/2021"
output: pdf_document
---

```{r setup, include=FALSE}
knitr::opts_chunk$set(echo = TRUE)
```

```{r lib, include=FALSE}
library(tidyverse)
library(readr)
library(ggpubr)
library(scales)
library(MASS)

imdb2 <- read_rds("imdb2.rds")
df_g2 <- imdb2 %>% filter(estreia=="2000-2010")
imdb2 <- imdb2 %>% mutate(Lucro=receita-orcamento)
df_g2 <- df_g2 %>% mutate(Lucro=receita-orcamento)
```

# Pergunta 01

```{r q1}
IC_media_Z <- function(dados, confianca, dp) {
  xbarra = mean(dados, na.rm=TRUE)
  z = qnorm((1 + confianca) / 2)
  n = length(dados)
  e = z * (dp / sqrt(n))
  LS = xbarra + e
  LI = xbarra - e
  return(c(LI, LS))
}
```

# Pergunta 02

```{r q2}
IC_media_t <- function(dados, confianca) {
  xbarra = mean(dados, na.rm=TRUE)
  n = length(dados)
  t = qt((1 + confianca) / 2, (n - 1))
  e = t * (sd(dados, na.rm=TRUE) / sqrt(n))
  LS = xbarra + e
  LI = xbarra - e
  return(c(LI, LS))
}
```


# Pergunta 03

```{r q3}
imdb2 <- imdb2 %>% mutate(
  Aprovado=ifelse(nota_imdb >= 6.5, TRUE, FALSE)
)
df_g2 <- imdb2 %>% mutate(
  Aprovado=ifelse(nota_imdb >= 6.5, TRUE, FALSE)
)
```

# Pergunta 04 (ok)

```{r q4}
IC_prop <- function(dados, confianca) {
  n = length(dados)
  z = qnorm((1 + confianca) / 2)
  p_chapeu = table(dados) / n
  e = z * sqrt((p_chapeu * (1 - p_chapeu)) / n)
  LS = p_chapeu + e
  LI = p_chapeu - e
  return(c(LI, LS))
}
IC_prop(imdb2$Aprovado, 0.80)
IC_prop(imdb2$Aprovado, 0.95)
IC_prop(imdb2$Aprovado, 0.99)
```

\bigskip

Para \texttt{Aprovado = TRUE}, os intervalos de confiança para proporção são $IC_{80\%} = [0,499; 0,531]$, $IC_{95\%} = [0,491; 0,539]$ e $IC_{99\%} = [0,483; 0,547]$ para os níveis de confiança de 80, 95 e 95%, respectivamente. Foi notado que o intervalo **diminuiu** com o aumento do nível de confiança. Consequentemente, para \texttt{Aprovado = FALSE}, o intervalo  **aumentou** com o aumento do nível de confiança.




# Pergunta 05

# Pergunta 06

```{r q6}
p1 <- df_g2 %>% ggplot(aes(x=Aprovado, y=Lucro)) +
  geom_boxplot(aes(fill=Aprovado)) +
  theme(legend.position="none") +
  scale_y_continuous(labels=unit_format(unit="M", scale=1e-6)) +
  labs(
    x="Aprovado",
    y="Lucro",
    title="Gráfico de Boxplot",
    subtitle="Lucro em função de aprovação"
  )

p2 <- df_g2 %>% ggplot(aes(x=Aprovado, y=Lucro)) +
  theme(legend.position="none") +
  geom_jitter(aes(colour=Aprovado)) +
  scale_y_continuous(labels=unit_format(unit="M", scale=1e-6)) +
  labs(
    x="Aprovado",
    y="Lucro",
    title="Stripchart",
    subtitle="Lucro em função de aprovação"
  )

ggarrange(p1, p2, ncol=2)
```

# Pergunta 07

# Pergunta 08

# Pergunta 09

```{r q9, fig.align='center', out.width='85%'}
fit <- fitdistr(df_g2$nota_imdb, "normal")
MI <- fit$estimate[1]
SIGMA <- fit$estimate[2]

plot3 <- df_g2 %>% ggplot(aes(x=nota_imdb)) +
  geom_histogram(aes(y=..density..), bins=10, colour="black", fill="tan1") +
  labs(
    x="Nota imdb",
    y="Densidade de frequência",
    title="Histograma de densidade\nde frequência",
    subtitle="Nota IMDB"
  ) +
  stat_function(
    fun=dnorm,
    args=list(mean=MI, sd=SIGMA),
    size=1,
    col="black",
    linetype=1
  )

plot4 <- df_g2 %>% ggplot(aes(sample=nota_imdb)) +
  geom_qq_line(colour="darkorange4") +
  geom_qq(shape=21, colour="tan4", fill="tan1", size=3) +
  labs(
    x="Quantis teóricos",
    y="Quantis amostrais",
    title="Papel de probabilidade normal",
    subtitle="Nota IMDB"
  )

ggarrange(plot3, plot4, ncol=2)
```


# Pergunta 10

```{r q10, warning=FALSE}
x = df_g2$nota_imdb
KS_teste <- ks.test(x, "pnorm", mean=mean(x), sd=sd(x))
KS_teste
```




