---
title: "Projeto IMDB"
author: "Natanael Magalhães Cardoso^[nUSP: 8914122. Usando dados para o segundo grupo (datas entre 2000-2010)]"
output: pdf_document
---

```{r setup, include=FALSE}
knitr::opts_chunk$set(echo=TRUE)
```

```{r lib, include=FALSE}
library(tidyverse)
library(readr)
library(ggplot2)
```

```{r q1, include=FALSE}
imdb <- read_rds("imdb2.rds")
imdb$estreia = fct_reorder(
  imdb$estreia, 
  imdb$ordem, 
  min
)
imdb$"Faixa de orçamento" = fct_reorder(
  imdb$"Faixa de orçamento", 
  imdb$"ordem orçamento", 
  min
) 

sum1 <- imdb %>%
  group_by(`Faixa de orçamento`) %>%
  summarise(
    "Número de filmes"=n(), 
    "Duração média"=mean(duracao), 
    "Nota média"=mean(nota_imdb), 
    "Nota máxima"=max(nota_imdb), 
    "Nota mínima"=min(nota_imdb), 
    "Desvio padrão da nota"=sd(nota_imdb), 
    "Soma de likes"=sum(likes_facebook)
  )
sum1
```

# Questão 01

A Tabela \ref{tab:sum1} mostra o número de filmes, duração média, nota média, máxima e mínima, desvio padrão das notas e soma de likes para cada faixa de orçamento.

```{r sum1, echo=FALSE}
knitr::kable(sum1, caption='\\label{tab:sum1}Sumário 1')
```


# Questão 02

Como pode ser visto na Figura \ref{fig:q2}, a duração média dos filmes tende a aumentar com o aumento do orçamento.

```{r q2, fig.cap='Duração média para cada faixa de orçamento', fig.align='center', out.width='80%', echo=FALSE}
ggplot(sum1, aes(x=`Faixa de orçamento`, y=`Duração média`)) + geom_point()
```


# Questão 03

```{r q3, include=FALSE}
imdb %>% slice_min(nota_imdb)
imdb %>% slice_max(nota_imdb)
```

A maior nota média foi obtida para filmes produzidos com orçamento superior a 60mi. Já a maior nota total foi obtida na faixa de orçamento de 20mi-30mi. E, a menor nota total foi obtida para faixa de orçamento de 10mi-20mi. O filme *Justin Bieber: Never Say Never* obteve a menor nota e o filme *The Shawshank Redemption* obteve a maior nota.


# Questão 04

As faixas 30mi-40mi e 40mi-50mi apresentam menor variação nas notas, pois têm o menor desvio padrão, como mostra a Tabela \ref{tab:sum1}.

\newpage
# Questão 05

```{r q5, include=FALSE}
df_g2 <- imdb %>% filter(estreia=="2000-2010")

sum2 <- df_g2 %>%
  group_by(`Faixa de orçamento`) %>%
  summarise(
    "Número de filmes"=n(), 
    "Duração média"=mean(duracao), 
    "Nota média"=mean(nota_imdb), 
    "Nota máxima"=max(nota_imdb), 
    "Nota mínima"=min(nota_imdb), 
    "Desvio padrão da nota"=sd(nota_imdb), 
    "Soma de likes"=sum(likes_facebook)
  )
sum2
```


A Tabela \ref{tab:sum2} mostra o número de filmes, duração média, nota média, máxima e mínima, desvio padrão das notas e soma de likes para cada faixa de orçamento para filmes lançados entre 2000 e 2010.

```{r sum2, echo=FALSE}
knitr::kable(sum2, caption='\\label{tab:sum2}Sumário 2')
```

# Questão 06

Comparando a Tabela \ref{tab:sum1} com a Tabela \ref{tab:sum2}, é possivel notar que a tendência do aumento da duração média com o aumento do orçamento continua presente na amostra de filmes lançados entre 2000 e 2010. Já a duração média dos filmes lançados nesta amostra é menor que a duração média dos filmes lançados em todo intervalo de tempo analisado para todas as faixas de orçamento. Além disso, é notado as faixas de orçamento para os filmes com nota máxima e mínima não são as mesmas. Na amostra de filmes lançados entre 2000 e 2010, a nota máxima é obtida para filmes lançados com orçamento superior a 60mi e a nota mínima é obtida para filmes lançados com orçamento inferior a 10mi. Já a maior nota média continua para filmes lançados com orçamento maior que 60mi. 


\newpage
# Questão 07

```{r q7_mode, include=FALSE}
compute_mode <- function(v) {
   uniqv <- unique(v)
   uniqv[which.max(tabulate(match(v, uniqv)))]
}

compute_asymmetry <- function(d) {
  (mean(d) - compute_mode(d)) / sd(d)
}

compute_asymmetry(df_g2$nota_imdb)
```

O número de classes foi determinado por $K \approx \sqrt{n} \approx \sqrt{632} \approx 25$, onde $n$ é o número de elementos da amostra. A medida de assimetria, $A$, é calculada usando a equação de Assimetria de Pearson $A = \frac{\bar{x} - m_0}{S_x} = 0,1815$, onde $\bar{x}$ é a média amostral, $m_0$ é a moda amostral e $S_x$ é o desvio padrão amostral. Como $0,15 < |A| < 1$, pode-se dizer que esta distribuição é moderadamente assimétrica. Isto pode ser confirmado na Figura \ref{fig:q7_hist}, onde percebe-se que o histograma é ligeiramente assimétrico.


```{r q7_hist, fig.cap='Histograma das Notas no IMDB para a amostra.', fig.align='center', out.width='80%', echo=FALSE}
ggplot(df_g2, aes(x=nota_imdb)) + 
  geom_histogram(bins=25) +
  labs(x="Nota IMDB", y="Contagem")
```


\newpage
# Questão 08

```{r q8, fig.cap='Boxplot do número de likes para cada faixa de orçamento.', fig.align='center', out.width='80%', echo=FALSE}
ggplot(df_g2, aes(
    x=fct_reorder(`Faixa de orçamento`, `ordem orçamento`, min), 
    y=likes_facebook)
  ) + 
  geom_boxplot() +
  scale_y_log10() +
  labs(x="Faixa de orçamento", y="Likes no Facebook")
```


# Questão 09

Pelo gráfico da Figura \ref{fig:q8}, é possível notar que a mediana do número de likes no facebook aumenta com o aumento da faixa de orçamento. Como as caixas representam o intervalo interquartil (IQR) entre o 25$^\circ$ e o 75$^\circ$ percentil, é notável que o IQR também tende a ser maior com o aumento da faixa de orçamento. O aumento do IQR junto com a diminuição do *whisker* mostra que a maioria dos valores da distribuição tende a se concentrar entre os percentis 25 e 75 de acordo com o aumento da faixa de orçamento. Isso também é notado nos *outliers*, que só aparecem nas menores faixas de orçamento.


\newpage
# Questão 10

```{r q10, fig.cap='Gráfico de dispersão da receita em função do orçamento.', fig.align='center', out.width='80%', echo=FALSE}
ggplot(df_g2, aes(x=`orcamento`, y=`receita`)) + 
  geom_point() + 
  geom_abline(intercept=0, slope=1, color="blue") +
  labs(x="orçamento")
```

Pela análise do gráfico de dispersão da Figura \ref{fig:q10}, é possível notar que os dados estão são mais concentrados para menores valores de orçamento e receita. E, a medida que se aumenta o orçamento, a disperção dos dados também aumenta. A reta azul mostra o limiar *orçamento = receita*, pontos acima dela mostram produções que tiveram lucro (receita > orçamento), enquanto que pontos abaixo mostram produções que não tiveram lucro. 


\newpage
# Códigos

### Bibliotecas

```{r, ref.label=c('lib'), eval=FALSE}
```

### Questão 01

```{r, ref.label=c('q1'), results='hide', eval=FALSE}
```

### Questão 02

```{r, ref.label=c('q2'), results='hide', eval=FALSE}
```

### Questão 03

```{r, ref.label=c('q3'), results='hide', eval=FALSE}
```

### Questão 05

```{r, ref.label=c('q5'), results='hide', eval=FALSE}
```

### Questão 07
```{r, ref.label=c('q7_mode'), eval=FALSE}
```

```{r, ref.label=c('q7_hist'), eval=FALSE}
```

### Questão 08

```{r, ref.label=c('q8'), eval=FALSE}
```

### Questão 10

```{r, ref.label=c('q10'), results='hide', eval=FALSE}
```



