---
title: "Ex 12"
author: "Natanael Magalhães Cardoso"
date: "24/05/2021"
output: pdf_document
---

```{r setup, include=FALSE}
knitr::opts_chunk$set(echo = TRUE)
```

## Importação das bibliotecas

```{r, message=FALSE}
library('tidyverse')
library('ggplot2')
library('readr')
```

```{r}
df <- read.csv("characters.csv")
```

Variáveis aleatórias:

- Quantitativas
  - Discretas
  - Contínuas
- Qualitativas
  - Nominais
  - Ordinais
  
  

## Tratamento de dados

```{r}
df <- df %>% filter(!is.na(mass))
df <- df %>% filter(!is.na(height))

df$mass = as.numeric(df$mass)
df$height=as.numeric(df$height)

df <- df %>% filter(!is.na(mass))
```

### Sumário

```{r}
summary(df)
```

## Implementação da função do Intervalo de Confiança da média com variância conhecida

```{r}
ic <- function(dados, confianca, dp) {
  xbarra = mean(dados, na.rm=TRUE)
  z = qnorm((1 + confianca) / 2)
  n = length(dados)
  e = z * (dp / sqrt(n))
  LS = xbarra + e
  LI = xbarra - e
  return(c(LS, LI))
}

ic(df$height, 0.95, 30)
```

Eu tenho 95% de chande da média estar dentro do range.
O intervalo é uma variavel aleatória, quando mudar amostra vou mudar x_barra.

Aumentar o nível de confiança diminui a amplitude do IC.

```{r}
ic(df$height, 0.99, 30)
```
Aumentar o desvio padrão aumenta a amplitude do desvio padrão.

```{r}
ic(df$height, 0.99, 40)
```

