---
title: "Exercício 26"
author: "Natanael Magalhães Cardoso"
date: "22/07/2021"
output: pdf_document
---

```{r setup, include=FALSE}
knitr::opts_chunk$set(echo = TRUE)
```


Bibliotecas
```{r}
library(ggplot2)
```


# Item (a)
O código abaixo mostra a definição do conjunto de dados e o ajuste da curva
\bigskip

```{r}
data <- data.frame(
  x=seq(1, 8, 1),
  y=c(74, 54, 52, 51, 52, 53, 58, 71)
)

formula <- y ~ x + I(x^2)

quadModel <- lm(formula, data=data)

summary(quadModel)
```
\bigskip

Pelo sumário da curva ajustada, a equação obtida para o ajuste foi 

$$y = 84.4821 - 15.8750x + 1.7679x^2$$

\bigskip

```{r f1, fig.cap="Gráfico de dispersão e curva ajustada da concentração de glucose em função do tempo.\\label{fig:f1}"}
ggplot(data, aes(x=x)) +
  geom_point(aes(y=y), shape=16, size=2) +
  stat_smooth(aes(y=y), method='lm', formula=formula, size=1, level=0.95, se=TRUE) +
  labs(
    title='Gráfico de dispersão',
    subtitle='Concentração de glucose em função do tempo',
    x='Tempo (dias)',
    y='Concentração de glucose (g/L)'
  )
```

\bigskip
Pela anáslise do gráfico da Figura \ref{fig:f1}, é notado que o modelo quadrático é um bom ajuste para os dados observados. A maioria das observações estão dentro do intervalo de confiança, ao nível de 95\%.

\newpage
# Item (b)

O código abaixo mostra os valores de \(\hat{y}\) e $\epsilon$ para os dados observados.
\bigskip

```{r}
predict(quadModel)
residuals(quadModel)
```

\bigskip
Logo, \(\hat{y}_6 = y(6) = 52.875 \text{ g/L}\) e \(\epsilon_{6} = 0.125 \text{ g/L}\).


# Item (c)

O valor do coeficiente de determinação \(R^2\) será usado para determinar a proporção da variância na variável dependente que pode ser explicada pela variável independente. O código abaixo implementa o cálculo de \(R^2\), onde 

$$\displaystyle R^2 \;=\; 1 - \frac{SQE}{SQT} \;=\; 1 - \frac{\sum_i (y_i - \hat{y}_i)^2}{\sum_i (y_i - \bar{y}_i)^2}$$

\bigskip

```{r}
sqe <- sum(residuals(quadModel)^2)
sqt <- sum((data$y - mean(data$y))^2)
r2 <- 1-(sqe/sqt)
r2
```

\bigskip
Como \(R^2 \approx 0.895\), aproximadamente 89.5\% dos dados se ajustam ao modelo quadrático.


